【裁判字號】    98,上訴,1890
【裁判日期】    990201
【裁判案由】    違反毒品危害防制條例
【裁判全文】
臺灣高等法院高雄分院刑事判決        98年度上訴字第1890號
上  訴  人  臺灣高雄地方法院檢察署檢察官
上  訴  人
即  被  告      甲○○
上列上訴人因被告違反毒品危害防制條例案件，不服臺灣高雄地
方法院98年度審訴字第4243號中華民國98年11月25日第一審判決
（起訴案號：臺灣高雄地方法院檢察署98年度毒偵字第5139號）
，提起上訴，本院判決如下：
    主  文
上訴駁回。
    事  實
一、甲○○於民國（以下同）95年間曾因施用毒品案件，經台灣
    高雄地方法院以95年度毒聲字第994 號裁定送觀察、勒戒後
    ，認有繼續施用毒品傾向，再以95年度毒聲字第1319號裁定
    令入戒治處所施以強制戒治，於96年7 月25日戒治期滿執行
    完畢，並由臺灣高雄地方法院檢察署檢察官以96年度戒毒偵
    字第278 號為不起訴處分確定。另於81及83年間因煙毒、麻
    藥、行賄等案件，分別經最高法院及本院以82年度台非字第
    269 號及83年度上訴字第2895號判處應執行有期徒刑3 年4
    月及3 年6 月確定，嗣二徒刑接續執行後，於85年3 月7 日
    假釋出監。復於上開假釋期間因另犯煙毒案件，經最高法院
    以90年度台非字第105 號判處有期徒刑3 年8 月確定，並與
    上開假釋經撤銷後之殘刑3 年9 月11日接續執行，於94年2
    月6 日假釋出監。又於95年間因另犯施用毒品案件而撤銷該
    假釋，其殘刑2 年9 月24日於96年10月22日因減刑而執行完
    畢出監。詎猶未戒除毒癮，復於前開強制戒治執行完畢釋放
    後5 年內，基於施用第一級毒品海洛因及第二級毒品甲基安
    非他命之犯意，於98年7 月22日14時許，在其位於高雄市新
    興區○○○路86號之住處內，以將海洛因及甲基安非他命摻
    入香煙內點燃吸食其煙霧之方式，同時施用第一級毒品海洛
    因及第二級毒品甲基安非他命1 次。嗣因甲○○為毒品列管
    人口，為警於98年7 月23日15時20分許通知其到場採尿送驗
    後，結果呈嗎啡及甲基安非他命陽性反應，始知上情。
二、案經高雄市政府警察局新興分局移送臺灣高雄地方法院檢察
    署檢察官偵查起訴。
    理  由
一、上揭施用毒品海洛因及安非他命之事實，業據被告甲○○於
    偵查、原審審理中坦承不諱，本院審理中被告甲○○仍坦承
    有施用毒品海洛因，又被告甲○○為警查獲時所採尿液經送
    檢驗結果，亦呈嗎啡及甲基安非他命之陽性反應，此有應受
    列管毒品人口尿液檢體採集送驗紀錄表，及高雄市立凱旋醫
    院98年8 月12日編號A00000000 、A00000000 號濫用藥物尿
    液檢驗報告各1 份在卷可稽（見警卷第12至15頁）。又被告
    甲○○於95年間曾因施用毒品案件，經台灣高雄地方法院以
    95年度毒聲字第994 號裁定送觀察、勒戒後，認有繼續施用
    毒品傾向，再以95年度毒聲字第1319號裁定令入戒治處所施
    以強制戒治，於96年7 月25日戒治期滿執行完畢，並由臺灣
    高雄地方法院檢察署檢察官以96年度戒毒偵字第278 號為不
    起訴處分確定，足証被告於勒戒完畢後，5 年內又再犯施用
    毒品行為，是被告甲○○自白施用毒品核與事實相符，事證
    明確，本院審理時被告甲○○否認施用安非他命，係嗣後翻
    異卸責之詞，不足採信，其犯行已堪認定。
二、核被告甲○○所為，係犯毒品危害防制條例第10條第1 項之
    施用第一級毒品罪及同條第2 項之施用第二級毒品罪。被告
    甲○○持有海洛因、甲基安非他命之低度行為，應為施用之
    高度行為所吸收，不另論罪。被告甲○○係以一施用海洛因
    及甲基安非他命之行為，同時觸犯上開2 罪，為想像競合犯
    ，應依刑法第55條之規定，從一重之施用第一級毒品罪論處
    。又被告甲○○於81及83年間因煙毒、麻藥、行賄等案件，
    分別經最高法院及本院以82年度台非字第269 號及83年度上
    訴字第2895號判處應執行有期徒刑3 年4 月及3 年6 月確定
    ，嗣二徒刑接續執行後，於85年3 月7 日假釋出監，復於假
    釋期間因另犯煙毒案件，經最高法院以90年度台非字第105
    號判處有期徒刑3 年8 月確定，並與上開假釋經撤銷後之殘
    刑3 年9 月11日接續執行，於94年2 月6 日假釋出監，又於
    95年間因另犯施用毒品案件而撤銷該假釋，其殘刑2 年9 月
    24日於96年10月22日因減刑而執行完畢之事實，有臺灣高等
    法院被告前案紀錄表在卷可按，其於受徒刑之執行完畢後，
    其5 年以內故意再犯本件有期徒刑以上之罪，為累犯，應依
    刑法第47條第1 項之規定加重其刑。
三、原審適用毒品危害防制條例第10條第1 項、第2 項，刑法第
    11條前段、第47條第1 項、第55條規定，並審酌被告甲○○
    前經觀察勒戒及強制戒治，然仍未戒除毒癮，顯見其意志不
    堅，其施用毒品之行為，究屬戕害自己身心健康，尚未危害
    他人，其於查獲後坦承犯行，犯罪後態度尚可，及其施用毒
    品犯行前科次數等一切情狀，量處有期徒刑10月。經核原判
    決認事用法並無不合，量刑亦屬適當，檢察官上訴謂海洛因
    與安非他命藥理作用不同，應是各別施用，惟二者同是以火
    燒之方式施用，一起施用者尚非完全不可能，被告甲○○上
    訴否認施用安非他命，並指摘施用海洛因部分量刑過重，均
    為無理由，均應予駁回。
據上論結，應依刑事訴訟法第368 條，判決如主文。
本案經檢察官林應華到庭執行職務。
中    華    民    國    99    年    2     月    1     日
                  刑事第八庭    審判長法  官 洪兆隆
                                      法  官 郭玫利
                                      法  官 張盛喜
以上正本證明與原本無異。
施用安非他命部分不得上訴。
施用海洛因部分如不服本判決應於收受本判決後10日內向本院提
出上訴書狀，其未敘述上訴理由者，並得於提起上訴後10日內向
本院補提理由書狀（均須按他造當事人之人數附繕本）「切勿逕
送上級法院」。
中    華    民    國    99    年    2     月    1     日
                                      書記官 黃一秋
附錄本件判決論罪科刑法條
毒品危害防制條例第10條：
施用第一級毒品者，處 6 月以上 5 年以下有期徒刑。
施用第二級毒品者，處 3 年以下有期徒刑。

司法院資訊處製作；財團法人民間司法改革基金會備份。
